【裁判字號】    95,交訴緝,3
【裁判日期】    950529
【裁判案由】    過失致死等
【裁判全文】
臺灣彰化地方法院刑事判決             95年度交訴緝字第3號
公  訴  人  臺灣彰化地方法院檢察署檢察官
被      告  甲○○
                    （現羈押於臺灣彰化看守所）
上列被告因過失致死等案件，經檢察官提起公訴（九十四年度偵
字第六三四三號），本院依簡式審判程序判決如下：
    主  文
甲○○因過失致人於死，累犯，處有期徒刑壹年拾月。
    事  實
一、甲○○於民國九十二年間曾因詐欺案件，經臺灣高等法院臺
    中分院判處有期徒刑七月確定，而其入監執行後，甫於九十
    三年十二月二十五日執行完畢。詎仍不知警惕，於九十四年
    六月六日凌晨一時二十分許，駕駛車牌號碼ＯＭ─七四七○
    號自用小客車，沿彰化縣社頭鄉○○路由北向南行駛，途經
    該路與社斗路交岔路口時，本應注意該處無速限標誌，行車
    時速不得超過五十公里，且應遵守該路口之道路交通燈光號
    誌指示，而依當時情形，路面乾燥、無缺陷、視距良好、無
    障礙物，尚無不能遵守及注意前揭規定之情事，竟疏未注意
    ，貿然以約九十公里之時速闖越紅燈，而斯時適有蔡秀珍駕
    駛車牌號碼Ａ七—八八七九號自用小客車並附載謝○○（男
    ，八十九年五月二十九日生，真實姓名、年籍詳卷）及謝□
    □（女，九十一年八月八日生，真實姓名、年籍詳卷），沿
    社斗路由西往東行駛，並依綠燈號誌之指示正通過該交岔路
    口，因而遭甲○○所駕駛之上開自用小客車撞及，致蔡秀珍
    腹腔內大量出血，於送醫途中不治死亡，謝○○則受有頭部
    外傷併顱內出血及腦浮腫、腹部挫傷併內出血、左胸挫傷併
    肺部挫傷及出血、左鎖骨骨折之傷害，謝□□亦受有頭部外
    傷合併前額裂傷、腹壁挫傷之傷害。
二、案經乙○○即蔡秀珍之夫、謝○○及謝□□之父訴由臺灣彰
    化地方法院檢察署檢察官偵查起訴。
    理  由
一、上揭事實，業據被告甲○○於本院審理中自白不諱，核與乙
    ○○即被害人蔡秀珍之夫、謝○○及謝□□之父於警詢及偵
    查中指訴之情節相符，此外尚有道路交通事故現場圖、道路
    交通事故調查報告表（一）、（二）各一紙、現場照片十四
    張附卷可稽，及案發時、地之監視錄影光碟一片扣案可證；
    另被害人蔡秀珍確因本件車禍死亡，亦經臺灣彰化地方法院
    檢察署檢察官督同檢驗員相驗屬實，製有相驗筆錄、相驗屍
    體證明書、驗斷書在卷可憑；而被害人謝○○、謝□□因本
    件車禍而受有如事實欄所示傷害之事實，復有彰化基督教醫
    院出具之診斷書二紙存卷可參。按行車速度，依速限標誌或
    標線之規定，無標誌或標線者，不得超過五○公里，又駕車
    行駛至交岔路口時，其行進、轉彎，應遵守燈光號誌或交通
    警察之指示，道路交通安全規則第九十三條第一項第一款、
    第一百零二條第一項第一款分別定有明文，被告駕車自應注
    意上述道路交通安全規定，且依當時天氣晴朗、路面乾躁無
    缺陷、無障礙物且視距良好等情，亦無不能注意之情事，詎
    被告竟疏未注意及此，即於經過彰化縣社頭鄉○○路、社斗
    路之交岔路口時，貿然超速闖越紅燈，因而肇事致被害人蔡
    秀珍傷重死亡、謝○○及謝□□受傷，可證被告之駕車失當
    行為，顯有過失。再被害人蔡秀珍及謝○○、謝□□確因本
    件車禍，分別致死及受傷已如前述，則被告過失駕車肇事行
    為，與被害人等之死亡、受傷結果間，自具有相當因果關係
    。綜上，本件事證明確，被告過失致死及過失傷害之犯行均
    堪認定。
二、核被告甲○○因過失駕駛行為分別致人於死及受傷，所為係
    犯刑法第二百七十六條第一項之過失致人於死罪及同法第二
    百八十四條第一項前段之過失傷害罪。被告以一過失行為致
    被害人蔡秀珍死亡、謝○○及謝□□受傷，觸犯一過失致死
    罪及二過失傷害罪，為想像競合犯，應依刑法第五十五條之
    規定，僅論以一過失致死罪。又查被告前於九十二年間曾因
    詐欺案件，經臺灣高等法院臺中分院判處有期徒刑七月確定
    ，而其入監執行後，甫於九十三年十二月二十五日執行完畢
    乙節，有臺灣彰化地方法院檢察署刑案資料查註紀錄表及臺
    灣高等法院被告全國前案紀錄表各一份在卷可憑，其於五年
    以內再犯本件有期徒刑以上之罪，構成累犯，應依刑法第四
    十七條規定加重其刑。爰審酌被告超速闖紅燈之駕車行為，
    過失情節十分重大，且因其過失行為直接剝奪他人生命，對
    於被害人及其家屬均造成難以回復之損害，犯罪所生危害自
    非輕微，又犯後雖坦承犯行，略見悔意，惟迄今仍未與被害
    人家屬達成民事和解，取得被害人家屬之諒解等一切情狀，
    量處如主文所示之刑，以示懲儆。
據上論斷，應依刑事訴訟法第二百七十三條之一第一項、第二百
九十九條第一項前段，刑法第二百七十六條第一項、第二百八十
四條第一項前段、第五十五條、第四十七條，罰金罰鍰提高標準
條例第一條前段，判決如主文。
本案經檢察官何蕙君到庭執行職務。
中    華    民    國    95    年    5     月    29    日
                        臺灣彰化地方法院交通法庭
                                      法  官   紀佳良
以上正本證明與原本無異。
如不服本判決，應於判決送達後十日內向本院提出上訴狀( 須附
繕本 )。
告訴人或被害人對於判決如有不服具備理由請求檢察官上訴者，
其上訴期間之計算係以檢察官收受判決正本之日期為準。
中    華    民    國    95    年    5     月    29    日
                                      書記官   陳錫威
附錄本案論罪科刑法條：
刑法第二百七十六條第一項：
因過失致人於死者，處二年以下有期徒刑、拘役或二千元以下罰
金。


司法院資訊處製作；財團法人民間司法改革基金會備份。
